臺灣高雄地方法院刑事判決　　　　　　 94年度交易字第284號
公　訴　人　臺灣高雄地方法院檢察署檢察官
被　　　告　乙○○
上列被告因過失傷害案件，經檢察官提起公訴（94年度偵字第35
36號），被告於本院準備程序進行中，就被訴事實為有罪之陳述
，經詢問當事人意見，合議庭裁定由受命法官依簡式審判程序獨
任審理，本院判決如左：
    主  文
乙○○因過失傷害人，處有期徒刑參月，如易科罰金，以參佰元
折算壹日。
    事  實
一、乙○○明知酒後駕車易肇事致生危險，仍於民國93年11月20
    日下午2 時許，在高雄縣旗山鎮○○路154 巷93號住處飲用
    米酒一大杯，已達不能安全駕駛動力交通工具之程度，猶於
    同日下午2 時30分許，駕駛車號ZS-1196 號自用小客車，沿
    國道10號公路由東往西方向行駛，於同日下午4 時10分許，
    行經國道10號公路西向30.3公里處時，理應注意車輛行駛時
    ，駕駛人應注意車前狀況，隨時採取必要之安全措施，且應
    注意變換車道時，應讓直行車先行，並注意保持安全距離，
    以維行車安全，而當時天候為晴、日間自然光線、道路為無
    缺陷、無障礙之柏油道路、視距良好等情狀，又無其他不能
    注意之情事，竟疏於注意，貿然變換車道，因而撞擊同向前
    方由丙○○所駕駛附載戊○○及丁○○○之車號TZ-2498 號
    自小客車，致戊○○因而受有頭部挫傷合併腦震盪後遺症之
    傷害，丁○○○因而受有頭部外傷合併腦震盪後遺症之傷害
    ，嗣為警前往處理，並經以酒精測試器檢測，測得乙○○呼
    氣所含酒精濃度為每公升0.68毫克而查獲（酒後駕車所涉公
    共危險部分，業經臺灣地方法院檢察署檢察官以93年度偵字
    第24821 號為緩起訴處分確定）。
二、案經戊○○、丁○○○訴請臺灣地方法院檢察署檢察官偵查
    起訴。
    理  由
一、按本件被告乙○○所犯係死刑、無期徒刑、最輕本刑為3 年
    以上有期徒刑以外之罪，其於準備程序就前揭被訴事實為有
    罪之陳述，經受命法官告知簡式審判程序之旨，並聽取其與
    公訴人之意見後，本院認無不得或不宜改依簡式審判程序進
    行之處，爰依刑事訴訟法第273 條之1 第1 項，裁定本件由
    受命法官獨任進行簡式審判程序，合先敘明。
二、右揭事實，業據被告於警詢、偵查及本院審理時坦承不諱（
    本院94年10月3 日準備程序筆錄、審判筆錄參照），核與告
    訴人戊○○、丁○○○於偵查中所指訴之情節相符，並有內
    政部警政署國道公路警察局道路交通事故調查報告表(一)(二)、
    道路交通事故現場圖、交通事故談話紀錄表、刑法第185 條
    之3 案件測試觀察紀錄表、舉發違反道路交通管理事件通知
    單、道路交通事故當事人酒精測定紀錄表各1 份及道路交通
    事故現場蒐證相片9 張附卷可稽。又因本件車禍，告訴人戊○○因而受有頭部挫傷合併腦震盪後遺症之傷害，丁○○○
    因而受有頭部外傷合併腦震盪後遺症之傷害等事實，亦有診
    斷證明書2 紙存卷可參。按汽車行駛時，駕駛人應注意車前
    狀況，並隨時採取必要之安全措施；變換車道時，應讓直行
    車先行，並注意安全距離；汽車駕駛人飲酒後其吐氣所含酒
    精成分超過每公升0.25毫克以上者，即不得駕車，道路交通
    安全規則第94條第3 項、第98條第1 項第6 款及第144 條第
    2 款，分別定有明文。查本件被告駕駛自小客車時本應注意
    上揭道路交通安全規定，而依道路交通事故調查報告表所載
    當時情形，天候為晴、日間自然光線、道路為無缺陷、無障
    礙之柏油道路、視距良好等情狀，亦無不能注意之情形，竟
    疏未注意上揭規定，酒後駕駛自小客車，未注意車前狀況，
    且未保持安全距離任意變換車道，以致車禍肇事，被告具有
    過失至明。是以，被告就本件車禍之發生有過失，且其過失
    行為使告訴人戊○○、丁○○○因而受傷，被告之過失行為
    與告訴人戊○○、丁○○○之受傷結果間，具有相當因果關
    係。綜上所述，本件事證明確，被告犯行堪予認定。
三、核被告所為，係犯刑法第284 條第1 項前段之過失傷害罪。
    被告因一過失行為致被害人戊○○、丁○○○2 人受有前揭
    之傷害，係以一行為觸犯上開二罪名，為想像競合犯，應依
    刑法第55條前段之規定從一重處斷。查被告於飲酒後吐氣所
    含酒精濃度成份達每公升0.68毫克，顯已達酒醉而影響其安
    全駕駛車輛之情形下，仍駕車肇事，致告訴人戊○○、丁○○○受傷，應依道路交通管理處罰條例第86條第1 項規定，
    就所犯過失傷害罪部分，加重其刑。爰審酌被告明知酒後不
    能安全駕車而駕駛，將致生危害其他用路人交通安全之虞，
    竟無視於其他用路人之安全，於飲酒後之吐氣酒精濃度已高
    達每公升0.68毫克情況下，猶為一己之便，貿然駕車，嚴重
    影響公眾用路安全，且未注意遵守交通規則而發生本件車禍
    ，並致告訴人戊○○、丁○○○受傷，所受傷勢非輕，且迄
    今未與告訴人達成和解，賠償損害，惟念其犯後坦承犯行，
    態度尚佳等一切情狀，量處如主文所示之刑，並諭知易科罰
    金之折算標準，以為儆懲。
據上論斷，應依刑事訴訟法第273 條之1 第1 項、第284 條之1
、第299 條第1 項前段，刑法284 條第1 項前段、第41條第1 項
前段、第55條，道路交通管理處罰條例第86條第1 項，罰金罰鍰
提高標準條例第1 條前段、第2 條，判決如主文。
本案經檢察官甲○○到庭執行職務。
中　　華　　民　　國　  94　　年　  　10　月　　17　　日
                             交通法庭 法　官  陳振嘉
上為正本，係照原本作成，證明與原本無異。
如不服本判決，應於送達後10日內，向本院提出上訴狀。
                                      書記官  顏宗貝
中　　華　　民　　國　　94　　年　　　10　月    17　  日
附錄本判決論罪之法條：
刑法第284條第1項：
因過失傷害人者，處6 月以下有期徒刑、拘役或500 元以下罰金
，致重傷者，處1 年以下有期徒刑、拘役或500 元以下罰金。
